臺灣高等法院臺南分院刑事裁定
111年度毒聲重字第21號
聲  請  人  甲○○



上列聲請人因強制戒治案件，對於本院110年度毒抗字第989號中
華民國110年12月20日確定裁定（原審裁定案號：臺灣臺南地方
法院110年度毒聲字第1209號），聲請重新審理，本院裁定如下
：
    主  文
重新審理之聲請駁回。
    理  由
一、聲請重新審理意旨略以：聲請人長期從事消防工程工務，月
    收入約新台幣（下同）36,000元至42,000元，公司負責人也
    有很大意願歡迎聲請人重回工作崗位，可見聲請人於社會穩
    定度不至於對社會有所危害，況於勒戒期間所方規定兩個星
    期禁止接見，家人均有前來接見寄食品和寄錢，惟前來接見
    時已評估完畢，聲請人之社會穩定度動態因子5分、臨床評
    估靜態因子22分、動態因子5分係從何而來？為此提出工作
    證明，並聲請重新審理。
二、按聲請重新審理，應於裁定確定後30日內提起。但聲請之事
    由知悉在後者，自知悉之日起算，毒品危害防制條例第20條
    之1第2項定有明文。經查：聲請人對於本院110年度毒抗字
    第989號確定裁定聲請重新審理，因聲請人於110年12月27日
    收受上開裁定，嗣於110年12月28日向高雄戒治所提出本件
    聲請，有本院送達證書、聲請狀上高雄戒治所收件戳章可明
    ，是本件聲請並未逾30日法定期間，合先說明。
三、次按觀察、勒戒及強制戒治之裁定確定後，有下列情形之一
    ，認為應不施以觀察、勒戒或強制戒治者，受觀察、勒戒或
    強制戒治處分之人，或其法定代理人、配偶，或檢察官得以
    書狀敘述理由，聲請原裁定確定法院重新審理：因發現確
    實之新證據足認受觀察、勒戒或強制戒治處分之人，應不施
    以觀察、勒戒或強制戒治者。毒品危害防制條例第20條之1
    第1項第5款定有明文。所謂發現「確實之新證據」，除須原
    確定裁定未及審酌，具有「新規性」外，尚須符合「確實性
    」之要件，即足以推翻原裁定，而足另為有利受處分人之裁
    定之情形。再觀察、勒戒後，檢察官或少年法院（地方法院
    少年法庭）依據勒戒處所之陳報，認受觀察、勒戒人無繼續
    施用毒品傾向者，應即釋放，並為不起訴之處分或不付審理
    之裁定；認受觀察、勒戒人有繼續施用毒品傾向者，檢察官
    應聲請法院裁定或由少年法院（地方法院少年法庭）裁定令
    入戒治處所強制戒治，其期間為6個月以上，至無繼續強制
    戒治之必要為止，但最長不得逾1年，毒品危害防制條例第2
    0條第2項定有明文。
四、經查：
  ㈠聲請人因施用第二級毒品，經原審法院以110年度毒聲字第54
    3號裁定應送勒戒處所觀察、勒戒，聲請人入勒戒處所執行
    觀察、勒戒後，經勒戒處所即法務部矯正署臺南看守所附設
    勒戒處所評分人員評分結果，認聲請人之「社會穩定度」合
    計為5分，其中工作部分為全職工作（消防工程、月入3萬多
    ），此部分評估為0分，入所後家人無訪視，此部分評估為5
    分，出所後與家人同住，此部分為0分等情，有法務部矯正
    署臺南看守所110年12月1日南所衛字第11000118390號函所
    附有無繼續施用毒品傾向評估標準紀錄表附卷可稽。是上開
    評估結果已認定聲請人有全職工作，而未在此節計分，此部
    分評估難認有所違誤，而就聲請人有繼續施用毒品傾向之評
    估結果有何影響。
  ㈡聲請人雖主張其於執行觀察、勒戒期間，勒戒所曾有禁止家
    人接見，且家人亦曾來勒戒所接見云云，惟經本院就此函詢
    法務部矯正署臺南看守所，經該所函覆稱：甲○○勒戒期間正
    常辦理一般接見事宜，無禁止家屬辦理接見，亦查無該員家
    屬辦理接見登記之紀錄等語，有法務部矯正署臺南看守所11
    1年4月6日南所戒字第11100211710號函在卷可佐。是上開評
    估結果以聲請人於勒戒期間無家人訪視而計分5分部分，亦
    無違誤之處，聲請人據此聲請重新審理，亦屬無據。
五、綜上所述，原確定裁定以聲請人有繼續施用毒品之傾向，第
    一審法院依聲請，裁定令聲請人入戒治處所強制戒治，其期
    間為6 個月以上，至無繼續強制戒治之必要為止，但最長不
    得逾1 年，並無不合，而駁回聲請人之抗告，經核均無違誤
    。聲請人僅徒執前詞空言指摘原確定裁定不當，聲請重新審
    理，為無理由，應予駁回。
六、依毒品危害防制條例第20條之1第4項前段，裁定如主文。　
中　　華　　民　　國　　111 　年　　4 　　月　　8 　　日
                  刑事第七庭    審判長法　官  吳勇輝
                                      法　官  黃國永
                                      法　官  吳錦佳
以上正本證明與原本無異。
不得抗告。
　　　　　　　　　　　　　　　　　　　書記官  王杏月　　
中　　華　　民　　國　　111 　年　　4 　　月　　8 　　日